臺灣臺南地方法院行政訴訟判決
110年度簡字第54號

原      告  映誠股份有限公司

代  表  人  謝維洲  
訴訟代理人  周宇修律師
被      告  臺南市政府環境保護局

代  表  人  謝世傑  
訴訟代理人  黃紹文律師
上列當事人間廢棄物清理法事件，原告不服臺南市政府110年6月
3日府法濟字第OOOOOOOOOO號訴願決定，提起行政訴訟，本院判
決如下：
    主  文
一、原告之訴駁回。
二、訴訟費用新台幣貳仟元由原告負擔。
    事實及理由
壹、事實概要：
一、行政院環境保護署環境督察總隊南區督察大隊(下稱環保署
    督察大隊)會同被告機關、內政部警政署保安警察第七大隊
    第三中隊第三小隊，於105年6月2日配合臺灣臺南地方檢察
    署至本市○○區○○段000地號土地(下稱系爭土地)，執行環檢
    警聯合大型環保犯罪案件稽查，現場發現堆置疑似焚化爐底
    渣廢棄物(下稱系爭底渣廢棄物)，經被告機關於網路申報系
    統，查知以前開土地作為系爭底渣廢棄物最終棄置使用地點
    者為原告及第三人ＯＯＯＯＯ有限公司、ＯＯ營造有限公司，被告
    機關乃於105年8月1日邀集臺北市政府環保局、苗栗縣政府
    環保局、屏東縣政府環保局及原告至現場勘查(臺中市政府
    環保局未派員前往會勘)後，認定原告雖於網路申報該批產
    品「已使用完成」，惟系爭底渣廢棄物卻仍堆置於系爭土地
    上，顯未依廢棄物清理法第12條第1項及一般廢棄物回收清
    除處理辦法第34條第1項授權行政院環境保護署(下稱環保署
    )修正公告之垃圾焚化廠焚化底渣再利用管理方式第5點第1
    款之規定，完成再利用行為，被告機關乃依廢棄物清理法第
    50條第2款規定，除另案裁處第三人ＯＯＯＯＯ有限公司及ＯＯ營造
    有限公司外，另以105年11月8日環事廢裁字第000000000號
    裁處書，裁處原告新臺幣（下同）1,200元罰鍰，並限期於1
    05年12月14日前改善。原告不服提起訴願，案經台南市政府
    以106年1月25日府法濟字第OOOOOOOOOO號訴願決定書予以駁
    回，原告不服提起行政訴訟，分別經高雄高等行政法院以10
    7年1月25日106年度訴字第114號判決駁回、最高行政法院以
    108年3月8日108年度判字第99號判決駁回而確定在案。
二、嗣被告機關以原告未於前揭處分限期改善期限（105年12月1
    4日）前完成改善為理由，依廢棄物清理法第50條第2款規定
    ，自105年12月14日改善期限屆滿之翌日即自105年12月15日
    起，按日連續裁處原告1,200元，並於按日連續裁處書內命
    原告限期改善。其後，原告於106年8月18日提出處置計畫書
    ，經被告機關審核後，同意原告展延至107年1月8日前清理
    完畢。
三、惟經被告機關派員至系爭土地現場復查，發現原告仍未於10
    7年1月8日前完成改善，且未依「違反廢棄物清理法按日連
    續處罰執行準則」第6條第1款規定報請原處分機關查驗，乃
    自107年1月9日起，依廢棄物清理法第50條第2款規定，按日
    連續裁處原告1,200元罰鍰，並於裁處書內命原告限期改善
    。原告不服其中121件裁處書（自109年12月1日起至110年3
    月31日，罰鍰金額計14萬5,200元，詳附表），遂先後於109
    年12月30日、110年1月15日、110年1月28日、110年2月17日
    、110年2月26日、110年3月12日、110年3月31日及110年4月
    14日提起訴願，經訴願決定駁回，原告猶不服，遂提起本件
    行政訴訟。
貳、本件原告主張：
一、原告業已於109年8月7日以映字第OOOOOOOOOO號函重新針對
    系爭土地（即臺南市○○區○○段000地號）提出處置計畫，並
    經被告機關於109年8月17日以環事字第0000000000號函核可
    （原告於109年8月20日收受，甲證2）。被告機關並要求原
    告自核准日起至110年12月31日清運完畢。顯見本件行為義
    務內涵業已變更，本件自無須受高雄高等行政法院106年度
    訴字第114號判決、最高行政法院108年度判字第99號判決所
    認定之基礎事實所拘束，否則即生矛盾，而與誠信原則有違
    ：
（一）按「行使權利、履行義務，應依誠實及信用之方法」，行
      政程序法第8條前段訂有明文，是為所謂誠信原則。舉例
      言之，若行政機關形式上有法令依據，但實質上有欠公平
      或顯不合理時，便屬違反誠信原則。
（二）次按，高雄高等行政法院92年訴更字第8號判決亦稱，「
      被告係以八十九年十一月十日（八九）屏府環二字第一八
      一六二四號函送達原告，該函主旨：『貴公司使用之地下
      油槽滲漏污染地下水及土壤，經本縣環保局兩度派員採樣
      檢驗結果，地下油槽已滲漏並污染地下水及土壤，經環保
      局函文限期改善，均未改善，已違反土壤及地下水污染整
      治法第七條第五項規定，依同法第三十二條處新台幣二十
      萬元整。．．．』又被告曾以八十九年七月二十九日（八九）
      屏環二字第一一四二０號函請原告於七日內採取緊急處理
      措施、一個月內提出污染有關資料及三個月提出調查計畫
      書等。再於八十九年九月十五日以（八九）屏環二字第一
      四三０九號函原告，應於八十九年九月三十日前將相關改
      善措施及整治計畫函報，否則依土壤及地下水污染整治法
      第七條第五項及第三十二條規定予以裁罰等情，已如前述
      。則被告於上開函限期改善之期日尚未屆滿前，即先行於
      八十九年七月二十六日對原告為裁罰之處分，已失其限期
      改善之目的，且被告亦坦承本件裁罰處分程序確有錯誤，
      揆諸首揭法律規定，本件處分已違反誠信原則而屬違法之
      處分。」足茲參照。
（三）查，被告機關於環事字第0000000000號函之說明二、（六
      ）明載：「廢棄物清除期程：自核准日起至110年12月31
      日止清運完畢，每月至少清運6,750公噸，如遇不可抗力
      因素，得累計至次月至少清運13,500公噸…」，足認原告
      原先所負之清運作為義務完畢日，已由原先的108年3月31
      日變更為110年12月31日。亦即，原告對系爭土地所負之
      清運義務態樣業已變更，自不受高雄高等行政法院106年
      度訴字第114號判決、最高行政法院108年度判字第99號判
      決所認定之基礎事實所拘束。
（四）承上，依照環事字第0000000000號函，原告在核准日起至
      110年12月31日止，只要符合被告機關要求之清運量，即
      無違反被告機關依照甲證3所新形成的行為義務。尤有甚
      者，由於ＯＯ區ＯＯ段OOOO地號土地含有諸多有毒廢棄物，原
      告依照被告機關指示變更清運順序，顯見本次清運義務皆
      在進行中。準此，原告除有違反所示之負擔或期限外，被
      告機關在110年12月31日前自不應處罰原告，否則即與前
      述誠信原則有違。是以，本件被告機關於109年8月17日後
      之裁處，即於法不合。
二、退步言之，本件基礎處分至少就完工期間部分，應已被甲證
    2所取代：
（一）按，「又所謂「第二次裁決」基本上係指行政機關在作成
      特定行政處分後，特別是在該行政處分發生形式存續力（
      指人民對一行政處分，不得再以訴願、行政訴訟等一般法
      律救濟程序請求撤銷）後，針對該處分所規制之同一事件
      ，依申請（行政程序法第128條）或依職權（行政程序法
      第117條以下）重開行政程序，在重新審理後作成一個新
      的實體決定。無論其內容為何，其均屬一個新的行政處分
      ，於第二次裁決範圍內原處分遭取代而不存在。申言之，
      倘行政機關在重開行政程序重新審理後，仍重新作成一個
      與原處分效力相同之負擔處分，則不問有無變更原處分之
      內容，原本之負擔處分已因上開第二次裁決而失其效力。
      故被告以原處分1之事實為基礎，依職權再就實體上考量
      ，重為審查後作成之原處分2，性質上既係第二次裁決，
      乃以原處分2取代原處分1，而原處分1經此取代已不復存
      在。」臺北高等行政法院107年度訴字第135號行政判決參
      照。
（二）次按，「而『第二次裁決』是指原行政處分發生形式上之存
      續力後，行政機關依職權或經當事人異議，就原行政處分
      於未變更原有行政處分之事實及法律狀態，重新為實體上
      審查，另為裁決而言。縱第二次裁決未變更原行政處分之
      裁決結果，然若於裁決理由或教示規定有變更或添加內容
      ，實質上為另一行政處分，要非不得為行政訴訟之標的。
      …相對人於原審亦自認其於系爭函之主旨表明『請於文到二
      個月內繳納』，並於事實及理由二表示『如逾期未繳，本局
      將依行政執行法第十一條規定移送強制執行。』等情屬實
      ，且於作成系爭函之前，從未向抗告人為此項通知，故系
      爭函仍具行政處分之性質等語。況查該系爭函並添加『貴
      府對本處分如有不服，請於文到次日起三十日內，繕具訴
      願書二份經由本局轉陳行政院衛生署訴願審議委員會提起
      訴願。』等教示規定，復由訴願機關行政院衛生署為實體
      上審查決定，此有該系爭函及訴願決定書附於訴願卷可稽
      。則揆諸前開說明，系爭函之性質屬於『第二次裁決』尚無
      疑義。」最高行政法院93年裁字第864號裁定亦足資參照
      。
（三）復按，前大法官吳庚指出，區分重複處置與第二次裁決，
      應以後行政行為有無重作實體審查、主文有無變更、理由
      或教示記載有無變更、以及內容是否在法律上有意義的改
      變，例如添增附款等判斷，倘若有上述要件之一，則得認
      後行政行為屬第二次裁決，實質上已取代第一次行政處分
      。
（四）承上，本件甲證2依前開實務見解及學說之判斷，確已構
      成第二次裁決而取代基礎處分。
1.茲比較兩者之異同如下：
 甲證2 基礎處分 處分標的： 甲證1之申請書關於臺南市○○區○○段000地號（即系爭地號）等之廢棄物清運 原告關於臺南市○○區○○段000地號之廢棄物清運義務 義務內容： 自核准日起至110年12月31日清運完畢 收受裁處書後於105年12月14日前改善完畢 其他說明： 若未達清運數量，被告機關有權依照行政執行法處理 未改善完畢，按次連續處罰 
2.依照上述比較可知，針對同為原告對臺南市○○區○○段000地號
  之清運義務，甲證2係以原告109年8月7日之計畫書作為審查標
  的，並將清運期間變更，且以未履行將行政執行作為不利之法
  律效果，顯然是針對同一行為義務，以甲證2變更基礎處分之
  主文、理由，且增加關於行政執行之條件。依照前開實務見解
  及學說之判斷，本件甲證2確已構成第二次裁決而取代基礎處
  分。原處分以基礎處分作為裁罰之依據，已失所附麗，自屬違
  法而應撤銷。
3.再者，甲證2既認為原告就系爭地號於110年12月31日前清除完
  畢即為已足，即代表原告於收受甲證2至110年12月31日前，並
  無所謂「屆期未完成改善」之情形。若認原告仍須受基礎處分
  拘束所稱「屆期未完成改善」拘束，則將導致原告於收受甲證
  2至110年12月31日期間，針對系爭地號之清運義務，同時有「
  改善中（即無須於當日完成改善）」及「未改善完畢」之不相
  容法律評價，實屬矛盾，自不能認基礎處分之按日連續處罰效
  力在甲證2作成後仍存在。是以原處分之作成確有違法。被告
  機關所提出之答辯二狀以甲證2僅屬觀念通知而無變更基礎處
  分之效力，並非可採。
三、至被告機關106年9月7日環事字第OOOOOOOOOO號函（甲證5）
    之說明三有明文記載「限期貴公司於106年12月5日完成改善
    並經本局確認，屆期未完成改善，按日連續處罰」，與甲證
    2之記載不同一事。原告表示意見如下：
（一）依照原告自行整理，被告機關依照基礎處分所為的按日連
      續處罰，曾於106年9月8日起停止處罰，後於107年1月9日
      起續為連續處罰迄今。惟因未收受裁罰處分實難以舉證，
      原告請求被告機關協助核對期間是否正確。
（二）由上述事實分析，被告機關若主張106年9月8日起至107年
      1月9日停止處罰，係因甲證5說明三所致，其效力亦應僅
      及於106年12月5日，顯見上述停止處罰一事，應與甲證5
      說明三之作成欠缺因果關係。本件是否被告機關有權處罰
      原告，應回歸如何判斷原告在8月1日至31日就系爭地號之
      清運義務態樣。而誠如上述，原告針對系爭地號之清運義
      務，不應同時有「改善中」及「未改善完畢」之不相容法
      律評價，故被告機關不針對上述期間裁罰，係法律解釋之
      當然，而非基於甲證5說明三所致。
四、此外，被告機關於作成甲證2後仍按日連續處罰，已與按日
    連續處罰之目的有違：
      （一）按，「再者，上開法律（即廢棄物清理法第50、51
            條）規定屆期仍未完成改善者，得按日連續處罰之
            目的，係督促處分相對人依期改善」最高行政法院
            108年4月份第2次庭長法官聯席會議有所明文。顯
            見廢棄物清理法第51條之處罰，係以督促處分相對
            人依期改善為目的。
      （二）查，本件原告之改善完畢期限現既為110年12月31
            日，則於期限屆至前，實無透過連續處罰督促相對
            人之必要。是以，本件原處分之作成，亦與廢棄物
            清理法第51條之目的相悖，當非適法。
五、實則，本件是否得按日連續處罰，仍應回歸行政法原理原則
    判斷之，且若以原告當日未有履行清運義務而作為處罰之理
    由，則是混淆行政處分與行政執行，亦非合法：
      （一）或有認為，原告於8月20日收受甲證2後，未立即開
            始執行清運，自有續為處罰之必要云云。
      （二）然，被告機關曾以109月11日10日環事字第OOOOOOO
            OOO號函，認原告之清理起算日為109年10月17日（
            甲證6）；且原告於8月20日收受甲證2後，未立即
            開始執行清運，係因前置之準備期間與等待TCLP檢
            測報告結果之故。準此，原告8月20日收受甲證2後
            ，未立即開始執行清運，實有所本，且經被告機關
            同意，要難因此認為伊對原告之處罰有所本。
      （三）此外，此一論點與被告機關強調原處分係依照基礎
            處分之意旨作成一說相矛盾。蓋若依照基礎處分作
            成原處分，則無需考慮原告是否依照甲證2之同意
            內容履行義務，只須看有無完成改善義務即可。顯
            見上述以原告未開始清運而繼續處罰之論點並不能
            成立。
      （四）尤其，行政處分係以創設法律上關係為主要目的，
            實現法律上關係於下命處分則屬行政執行之範疇，
            且行政處分之作成是否合法，係以處分當下的事實
            及法律狀態判斷之。
      （五）準此，以8月21日之裁處為例，被告機關於該日之
            裁處，顯不可能係以原告未於8月21日未完成清運
            作為理由。要言之，被告機關係先於8月21日做成
            處分並送達原告後，於隔日方知8月21日原告有無
            清運。若假設原告8月21日未盡清運義務，則可能
            因此受行政執行，而非因為8月21日原告未盡清運
            義務，於8月22日被被告機關知悉後，再稱8月21日
            之處分合法。因此，以原告受處分當日有無為清運
            義務，判斷當日裁罰之合法性，實非合法妥適。
六、被告機關未依照行政院環境保護署所頒佈之私有土地遭棄置
    廢棄物清理作業程序作成處分，且明知系爭土地廢棄物除底
    渣資源化產品外，尚有其他種類之廢棄物，但未予以釐清詳
    細的種類及數量，皆由原告處理，實非合理：
（一）依照行政院環境保護署101年4月20日環署廢字第OOOOOOOO
      OO號函頒佈之私有土地遭棄置廢棄物清理作業程序（甲證7
      ），其中第13頁便指出，「如未能查獲污染行為人時，仍
      依廢棄物清理法相關規定，及不斷蒐證，確認該土地所有人
      或管理人（使用人）是否依法負有清理責任，始命其依法清
      除、處理廢棄物。」，第14頁則認地方主管機關應，「追
      查污染行為人並採證：地方主管機關主動依廢棄物清理法相
      關規定釐清清理責任對象，包含實際查獲、調閱監視資料、
      棄置地點之歷年航照圖或衛星影像圖、分析廢棄物管制中心
      勾稽資料或 GPS 軌跡資料等相關佐證資料，並跟蹤查獲。」
      第18頁則稱，「首先進行棄置廢棄物種類及數量之判定，可藉
      由探測工作了解棄置場址之範圍、深度等分布情形。並配合
      採樣檢測分析工作，判斷廢棄物有害特性，除作為選定遭
      棄置廢棄物之妥善清理或再利用方式之依據外，並藉以評估
      清理所需費用。」可知此種清運廢棄物之處罰，主管機關
      應先查獲汙染行為人，並由其負清運責任為原則。
（二）查，本件原告並非汙染行為人，且汙染行為人極有可能為
      相關之尚二審中之訴訟案件（詳臺灣臺南地方法院105年
      重訴字第28號刑事判決所記載之施ＯＯ等相關人，其違反廢
      棄物清理法之事證已極為明確），臺南市政府未為積極調
      查，即命原告負清運義務且作成原處分命原告繳交如此鉅
      額之費用，顯與前述私有土地遭棄置廢棄物清理作業程序
      有違。
（三）次查，依照108年度南院民ＯＯ字第OOOOO號事實體驗公證書
      第4、7、9頁（甲證8）分別顯示，系爭地號所顯示之地面
      顏色分別有黃色、黑色、白色與褐色；相較之下，垃圾焚
      化廠焚化底渣資源化產品皆為灰色，而無其他可能之顏色
      。
（四）復查，余ＯＯ公證人108年度南院民ＯＯ字第OOOOO號事實體驗
      公證書（甲證8）亦指出，相關地點即臺南市○○段000○000
      ○00000○0000○000000○000000○○○段000○00000○00000○000○
      000○地號於開挖後，「開挖露頭附近地面有大小不一的石
      礫狀結塊」，足資認定上述物品顯非屬原告所生產之水洗
      底渣，蓋原告生產之底渣均經水洗，與上開地點的廢棄物
      明顯不同。而余ＯＯ公證人108年度南院民ＯＯ字第OOOOO號事
      實體驗公證書（甲證9）更指出，系爭土地於開挖後，「
      露出面的表面有大小不一的石礫狀結塊」，「開挖露頭附
      近地面有大小不一的石塊」，「露出面的表面下層及最上
      層為多大小不一的石礫狀結塊」，「露出面的表面上層為
      多為土壤少石礫狀結塊」，足資認定上述物品顯為原確定
      判決作成前即已存在且非屬原告所生產之水洗底渣，且該
      等物品係由不同人所堆置甚明。
（五）質言之，呈現灰色者有可能是底渣，而前述黃色、黑色、
      白色與褐色，皆非底渣甚明，該等廢棄物應查明污染行為
      人，釐清清理義務人，優先或同時要求清理之。此被告機
      關應了然於心。然其僅要求負清除責任，實不合理，且有
      違相關規定。
（六）末以，臺灣臺南地方法院105年度重訴字第28號刑事判決
      第149頁至第151頁之記載（甲證10），即：「二、施ＯＯ部
      分：（一）起訴書參、六（即第35頁）部分之起訴意旨略
      以：被告施ＯＯ除收受上開焚化爐底渣粒料、ＯＯ公司不詳成
      分粒料、電孤爐碴、燃煤底灰外，尚由不詳處所收受其他
      不詳有害事業廢棄物、不明汙泥及營建廢棄物，於105年1
      月間至4月20日間之不詳時間，由不詳之司機，駕駛不詳
      車輛，載運至ＯＯ段OOO等地號土地堆置回填。」「檢察官
      曾與行政院環保署環境督察總隊南區環境督察大隊、會同
      臺南市政府環保局、地政局等人員，於105年4月20日前往
      臺南市○○區○○段000○地號土地督察、稽查、採樣檢測、及
      複丈時所拍攝之照片，經比對後，確發現尚有非如附表六
      所示之廠商所產出之物以外之『營建廢棄物鐵條及有害事
      業廢棄物』，為被告施ＯＯ所不爭執。」即可證明。
七、此外，本件原處分作成迄今，被告機關皆無法合理說明究竟
    原告何以未有改善完成，顯與行政程序法第5條之明確性原
    則不符，應予撤銷：
（一）按，「行政行為之內容應明確。」行政程序法第5條有所
      明文。
（二）次按，「前處分諭命原告改正違法行為，乃為設定義務之
      處分；首須使公平交易法第20條第1項第3款差別待遇該等
      競爭法中高度不確定法律概念具體化，涵攝適用現實生活
      ，藉以解釋導引出原告行為不法之內涵，而令原告能了解
      其行為何以該當於差別待遇，始能正確履行其「改正」義
      務﹔此乃行政處分明確性之基本要求。復因本件原處分之
      作成，係以原告未履行前處分所設定之義務為由，依公平
      交易法第40條第1項後段所為之裁罰暨續行改正處分，是
      而，前處分所設定改正義務之違反，即係原處分裁罰之構
      成要件，就裁罰要件之揭示，更必須明確至原告能預見其
      何種作為或不作為構成義務之違反，且可經由司法機關審
      查加以確認者，始可認已符合處罰明確性原則，而得據以
      為原處分之基礎。」臺北高等行政法院106年訴字第1630
      號判決有所闡釋，最高行政法院108年判字第481號判決亦
      有相同意旨。
（三）復按，「主管機關或執行機關就義務人作成限期清除、處
      理廢棄物處分，併具有將義務人依規定而抽象存在之義務
      予以具體化之確認性質，除應引據廢棄物清理法第71條第
      1項為『限期』以及後續『告誡』之依據外，就義務人究竟依
      何規定必須清除處理廢棄物，以及如何清除處理，依行政
      程序法第96條第1項第2款規定，即應標示明確，茲可得而
      確定義務之依據、內容及範圍，否則，即有失於行政行為
      明確性原則。如：事業應清除廢棄物之依據，究係廢棄物
      清理法第30條抑或同法第36條，即有生是否與委託機構就
      『廢棄物清理、環境改善』負『連帶責任』之差異；又事業如
      係依廢棄物清理法第31條經公告應檢具事業廢棄物清理計
      畫書者，有違中央主管機關所為之廢棄物清理規定時，主
      管機關依同法第36條命其依規定為清除處理之際，可能涉
      及計畫變更，事業有依同法第31條第1項第1款再為事業廢
      棄物清理計畫書提出供主管機關審核之義務，乃為清除處
      理義務之當然前置作業；與非經公告事業容有不同。」最
      高行政法院108年判字第286號判決亦有所闡釋。
（四）質言之，自上述司法實務見解推論，行政機關因人民未於
      期限內為改善而為裁處時，應使人民明確知悉應如何改善
      ，該裁罰方屬適法。
（五）查，被告機關於甲證5之106年環事字第OOOOOOOOOO號函審
      查同意原告之廢棄物處置計畫書時，僅稱需將底渣資源化
      產品全數清除完畢。後被告機關派員至系爭土地現場複查
      ，僅稱原告未於108年1月8日改善完畢，即開始按日連續
      處罰。然如何才算改善完畢，何處未達被告機關之標準，
      被告機關皆未置一詞。
（六）更且，被告機關作成之函文中，亦多僅泛稱原告於被告機
      關派員複查時未改善完畢，仍未揭示應如何改善、朝何方
      向改善。原告實已盡所能配合，卻無法得知被告要求為何
      ，即遭每日不停的處罰。就此而言，被告機關無法在各次
      處分中具體且特定原告的改正義務範圍為何，使原告無法
      遵法履行改正義務，顯然與前述行政程序法第5條及相關
      判決之意旨有違，鈞院自應予以撤銷。
八、再者，原告放置於系爭土地之物品非為廢棄物清理法所規範
    之廢棄物，而係原告經專業再利用處理後所形成「道路級配
    粒料底層及基層」之資源化產品，被告機關之裁處，顯有違
    誤：
（一）行為人堆置之物應為廢棄物清理法定義之廢棄物，始有廢
      棄物清理法中處罰條款之適用：
1.按「前項廢棄物，分下列二種：一、一般廢棄物：指事業廢棄
  物以外之廢棄物。二、事業廢棄物：指事業活動產生非屬其員
  工生活產生之廢棄物，包括有害事業廢棄物及一般事業廢棄物
  。（一）有害事業廢棄物：由事業所產生具有毒性、危險性，
  其濃度或數量足以影響人體健康或污染環境之廢棄物。（二）
  一般事業廢棄物：由事業所產生有害事業廢棄物以外之廢棄物
  。」、「一般廢棄物回收、清除、處理之運輸、分類、貯存、
  排出、方法、設備及再利用，應符合中央主管機關之規定，其
  辦法，由中央主管機關定之。」、「執行機關得依本法第十四
  條第二項規定，依中央主管機關公告或下列方式之一辦理再利
  用：…」廢棄物清理法第2條第2項、第12條第1項及一般廢棄物
  回收清除處理辦法第34條第1項分別定有明文。
2.再按行政院環境保護署101年10月17日環署廢字第OOOOOOOOOOO
  公告之垃圾焚化廠焚化底渣再利用管理方式（下稱再利用管理
  方式），其中第二（三）點規定：「底渣之資源化，指再利用
  前先經篩分、破碎或篩選等前處理，並視資源化產品分類用途
  需要，採穩定化、熟化或水洗方式處理之程序。」、第八（三
  ）點規定：「底渣及資源化產品應依據來源焚化廠之不同，採
  分廠分區貯存及標示，且其貯存區內物品堆置高度不得超過圍
  牆高度。」。
3.依上開廢棄物清理法等規定及條文制定脈絡，應可認屬於廢棄
  物清理法中一般廢棄物者，僅限於再利用行為前之焚化爐底渣
  ，若焚化爐底渣已經再利用之專業處理，即成為資源化產品，
  則已不在廢棄物清理法所定義一般廢棄物之範圍內，此皆可由
  上開相關法令、辦法等訂定脈絡看出，否則何須於上開再利用
  管理方式第八（三）點規定中，特將「底渣」及「資源化產品
  」分列兩項陳明。是應認經再利用處理行為後所生之「資源化
  產品」非屬廢棄物清理法中之「廢棄物」，縱有堆放資源化產
  品之行為，亦不得以廢棄物清理法作為處罰之依據。
（二）另訴外人「ＯＯＯＯＯ有限公司」業曾於系爭土地上堆置道路
      級配粒料底層及基層，則被告機關即應深入探查究竟系爭
      土地上之物品應屬何人所有及倒置：
1.另查，原告完成底渣再利用並交付予ＯＯ工程行，並由ＯＯ工程行
  載運至系爭土地之日期為104年8月6日，此後原告即未再有將
  資源化產品交由ＯＯ工程行載運或堆置於系爭土地之行為，此有
  焚化爐底渣妥善再利用證明文件可資佐證（甲證11）。而據原
  告所知，訴外人「ＯＯＯＯＯ有限公司」曾自105年2月9日至同年4
  月14日止，載運22,717.31公噸之道路級配粒料底層及基層並
  放置於系爭土地上，顯見被告機關至系爭土地稽查前，亦有他
  人曾於系爭土地上放置道路級配粒料底層及基層，且堆放之數
  量更大於被告機關稽查所發現之8,000立方公尺，足見並非僅
  有原告曾載運道路級配粒料底層及基層至系爭土地。
2.是被告機關實不能單以原告曾申報於系爭土地完成再利用，即
  草率認定於系爭土地上之物品均係原告所有、放置，而應深入
  探查究竟系爭土地上之物品應屬何人所有及倒置，則被告機關
  上開認定，顯有倒果為因之情，更有違反依法行政原則之虞，
  並非妥適。
（三）縱認原告不得隨意堆置資源化產品，然此些資源化產品已
      交予施ＯＯ，所有權人也為施ＯＯ，非原告得任意處理：
1.經查，原告公司具備將焚化爐底渣再利用而製成資源化產品之
  技術，其也一直奉公守法的遵守上開再利用管理方式所規定之
  方式為底渣再利用之行為，是並未有被告機關所以為之原告未
  完成再利用行為之違法。又原告雖曾於104年3月至8交付物品
  予ＯＯ工程行負責人施ＯＯ，而施ＯＯ再將此些產品載運至工程地點
  即臺南市第OOO期ＯＯ自辦市地重劃工程，即被告機關稽查之系
  爭土地。然查，原告交付之物品，係經底渣再利用技術所產出
  之資源化產品即「道路級配粒料底層及基層」，已非屬於廢棄
  物，則原告將資源化產品交付予施ＯＯ，並由施ＯＯ載運至系爭土
  地放置之行為，即無廢棄物清理法規範之餘地。
2.再者，原告於資源化產品製成並交付予ＯＯ工程行之負責人施ＯＯ
  後，此些資源化產品即屬於施ＯＯ所有，縱認此些資源化產品不
  得堆置於系爭土地上，業非原告所得處置及改善，而應由此些
  資源化產品之所有人（即施ＯＯ）始得處理，否則原告擅自介入
  處理，即有違犯民刑法相關法規之可能，則被告機關逕命原告
  改善，實有強人所能之情。等情，並聲明求為判決撤銷訴願決
  定及原處分。
參、被告則以：
一、本件之行政處分均係因原告未依基礎處分限期改善，由被告
    機關所為之按日連續處罰處分，因原告遲未依基礎處分提出
    處置計畫書，或雖有提處置計畫書但仍未能依計畫清除並申
    報，由於一直拖延，被告為督促其履行清除之義務，且配合
    實際遲延之狀況乃要求其提出新的修正處置計畫書，一方面
    強化其履行之義務，一方面亦可斟酌按日連續。如原告曾向
    被告機關提出「廢棄物處置計畫書」，有該公司106年6月20
    日映字第OOOOOOOOOO號函及資料可按（被證三，節本），並
    經被告機關於106年9月7日函覆原則同意，為利其執行改善
    ，乃將計畫執行管制點之期限延後至106年12月5日（參被證
    四），但之後原告仍未依期限履行，故被告機關仍依法按日
    連續處罰，因原計畫書已逾期未執行，為再督促其履行清除
    之義務，乃又囑其提出新的時程處置計畫書，於107年8月提
    出「廢棄物處置計畫書」，經被告於107年8月14日函覆原則
    同意，並要求於107年12月31日全數清除完畢（參被證五）
    。但之後原告仍未依期清除並向被告機關完成申報，原告又
    提修正計劃書（如被證六），經被告同意其執行清除時程延
    至108年3月31日（被證七）。但原告並未依其所提計畫書，
    於108年3月31日前執行計畫內容，再經被告催促後，原告始
    於109年7月9日再提出「資源化產品清理計畫書」，經被告
    審查要求補正再於109年8月7日檢送修正二版資源化產品清
    理計畫書函文及計畫書影本（被證八）。被告機關始於109
    年8月17日就上開函文及計畫書予以原則同意（被證九）。
    故自原告依前次計畫書承諾之執行期限即108年3月31日至10
    9年10月間，被告均未就系爭之廢棄物為任何之處置清除行
    為，更遑論向被告陳報已完成清除，而本件處分之期間，原
    告於該11月份，僅清運67.29公噸。其未完成改善之狀態均
    未改變。故上開過程均在為督促或協助原告履行基礎處分所
    命之清除義務之管制流程，原告卻稱有行為義務重行起算之
    情形，故不受基礎處分高雄高等行政法院106年度訴字第114
    號判決、最高行政法院108年度判字第99號判決所拘束，顯
    係斷章取義，曲意解檡並無依據，亦與本件爭訟標的按日裁
    處罰鍰之內容無關。
二、本件之爭訟標的系爭處分之作成係以基礎處分認定原告於系
    爭土地堆置系爭底渣產品，未依法完成廢棄物清理，並命原
    告限期改善為前提要件。而原告不服基礎處分，提起行政訴
    訟，前經高等行政法院高雄分院106年度訴字第114號判決駁
    回其訴，並經最高行政法院108年度判字第99號判決駁回而
    確定在案。是該基礎處分之效力有效存在，則後續之按日連
    續處罰，亦為適法。原告以系爭底渣產品非廢棄物，且非其
    所有，責任歸屬未明為由，有違行政法賦予行政機關之客觀
    性義務等，顯屬無據。依行政處分之構成要件效力，以基礎
    處分之內容為系爭處分構成要件之決定基礎，認原告於系爭
    土地堆置系爭底渣產品，未依法清理廢棄物，負有限期清理
    改善之責，卻未遵期完成改善而予連續處罰，並無違誤。關
    於基礎處分之合法性，因本件撤銷訴訟並非以基礎處分為爭
    訟標的，故基礎處分內容之合法性，自非本件調查審理之範
    圍。
三、原告尚未改善完成：
(一)主管機關依廢棄物清理法第61條授權訂定之違反廢棄物清理
    法按日連續處罰執行準則第3條第2項：「本法所稱改善完成
    ，指完成前項改善行為，並檢齊證明文件報請處分機關查驗
    ，經處分機關查驗符合規定者。」據此規定，依同法第50條
    或第51條第2項受限期改善處分之相對人，如未檢齊證明文
    件報請處分機關查驗，處分機關未查驗，則處分相對人是否
    已完成改善之事實未明，然所得出之法律效果乃「未完成改
    善」，處分機關得按日連續處罰之。該規定即為處分相對人
    就是否完成改善負客觀舉證責任之規定。因此，於改善期限
    屆滿後，處分相對人未檢齊證明文件報請處分機關查驗，處
    分機關毋庸經查驗其是否確實未完成改善，即得處罰。(最
    高行政法院108年4月份第2次庭長法官聯席會議參照)。
(二)質言之，於改善期限屆滿後，處分相對人應主動檢齊證明文
    件報請處分機關查驗，而非由處分機關每日查驗其是否完成
    改善，處分機關乃處於被動查驗，查本件原告並未檢齊證明
    文件報請處分機關查驗，經處分機關查驗符合規定，自難認
    已改善完成，準此，被告依法裁處並無違誤。
(三)原告雖提出余ＯＯ公證人108年度南院民ＯＯ字第OO號事實體驗
    公證書，主張其已清運完成，惟依原告所主張之最高行政法
    院108年4月份第2次決議：「主管機關依廢棄物清理法第61
    條授權訂定之違反廢棄物清理法按日連續處罰執行準則第3
    條第2項：『本法所稱改善完成，指完成前項改善行為，並檢
    齊證明文件報請處分機關查驗，經處分機關查驗符合規定者
    。』據此規定，依同法第50條或第51條第2項受限期改善處分
    之相對人，如未檢齊證明文件報請處分機關查驗，處分機關
    未查驗，則處分相對人是否已完成改善之事實未明，然所得
    出之法律效果乃『未完成改善』，處分機關得按日連續處罰之
    。本件依原告將24071.29公噸底渣資源化產品申報至系爭51
    6號土地，但其所提公證人體驗報告之體驗時間分別為108年
    1月5日及108年3月9日。且所提之體驗報告僅能說明有至上
    述地號進行開挖，並非已清運完成之相關佐證資料。另原告
    前已提送之清運工作日誌，清運重量總計為3537.44公噸，
    與原告公司申報至ＯＯ區ＯＯ段OOO地號及OOO號道路之數量相差
    甚鉅，現場狀況仍有堆置底渣資源化產品，另原告提出清運
    磅單總計為3537.44公噸，且均未說明申報至ＯＯ區ＯＯ段OOO地
    號24071.29公噸之底渣資源化產品流向或使用狀況，其謂已
    完成清除，自難憑採。
四、被告裁處書未違反明確性原則：
(一)原告主張其無法藉由每次處罰理解應如何改善，而無法預見
    改善之方法，有違明確性原則云云，惟查原告收受基礎處分
    後，即依處分之意旨，已先後多次向被告提出「廢棄物處置
    計畫書」，此有原告106年6月20日映字第OOOOOOOOOO號函附
    卷可稽（如被證三），原告於107年8月又提出「廢棄物處置
    計畫書」，經被告於107年8月14日函覆原則，並要求於107
    年12月31日全數清除完畢（如被證五），但原告仍未依期清
    除並向被告機關完成申報，乃又以修正計劃書之方式，同意
    其執行清除時程延至108年3月31日（如被證七），原告均已
    對系爭土地上廢棄物之數量、特性、處理方式、作法，時程
    及流向擬定計劃，送被告核備同意後，並據以執行，最近一
    次於109年8月7日提出之清理計畫書亦已明確提出清除之內
    容。限期改善即係命原告將申報堆置於系爭土地上之廢棄物
    予以清除處理至合乎法規之流向地點，其相關之執行方式業
    經原告自行提出具體執行過程並送被告核備同意，並無不明
    確之情形，乃甚為昭然。原告卻主張有行政處分記載內容不
    明確之情形，顯屬無據。
(二)參酌廢棄物清理法第12條第1項規定：「一般廢棄物回收、
    清除、處理之運輸、分類、貯存、排出、方法、設備及再利
    用，應符合中央主管機關之規定，其辦法由中央主管機關定
    之。」廢棄物清理法第50條第2款規定：「有下列情形之一
    者，處新臺幣1,200元以上6,000元以下罰鍰。經限期政善，
    屆期仍未完成改善者，按日連續處罰：二、違反第12條之規
    定。」資源回收再利用法第19條第1項規定：「再生資源未
    依規定回收再剩用者，視為廢棄物，應依廢棄物清理法規定
    回收、清除、處理。」行政程序法第110條第3項規定：「行
    政處分未經撤銷、廢止，或未因其他事由而失效者，其效力
    繼續存在。」違反廢棄物清理法按日連續處罰執行準則第3
    條規定：「前條所稱改善，指因違反本法及其相關規定，經
    處分機關處分後，所為停止違規行為、清理廢棄物、使受污
    染環境復原或為其他應遵行事項等行為。本法所稱改善完成
    ，指完成前項改善行為並檢齊證明文件報請處分機關查驗，
    經處分機關查驗符合規定者。」違反廢棄物清理法按日連續
    處罰執行準第6條規定：「日連續處罰之起算日，依下列規
    定：一、未於改善期限屆滿前檢齊完成改善證明文件，向處
    分機關報請查驗者，自其改善期限屆滿之翌日起算。二、於
    改善期限屆滿前檢齊完成改善證明文件，向處分機關報請查
    驗者，經處分機關於改善期限屆滿前進行查驗，認其未改善
    完成者，自改善期限屆滿之翌日起算；處分機關於改善期限
    屆滿後進行查驗，認其未改善完成者，自查驗日起算。」，
    本件裁處均係依法按日連續處罰並逐日送達，記載之違反事
    實及裁罰意旨均屬明確，其清除之內容亦具體可行，被告依
    法裁處自無違誤。
五、已核予處置計畫書之執行期限，並不喪失主管機關依法連續
    裁處之權限。
（一）本件爭訟之裁處違規日期係109年12月1日至110年3月31日
      ，已逾基礎處分命清除期限，其未清除狀態仍繼續存在，
      被告予以裁處自屬依法有據。本件原告固於109年8月7日
      映字第OOOOOOOOOO號函檢送處置計畫書至被告機關審查，
      並於109年8月17日環事字第0000000000號函原則同意（被
      證九），但並敘明清理期程自核准日起至110年12月31日
      止清理完畢，惟亦要求每月至少清運6,750公噸，如遇不
      可抗力因素，得累計至次月至少清運13,500公噸，若未達
      到清運數量視為無清理意願，將依行政執法相關規定辦理
      。而依據原告映誠公司函文檢送施工日誌，該公司109年1
      1月份清理67.29公噸，109年12月份清理3,965.59公噸，1
      10年1月份清理4,025.21公噸，110年2月份清理869.94公
      噸，110年3月份清理19745.32公噸，故除110年3月份有達
      計畫書之清除數量外，其餘各月均未達清除數量，累計至
      3月底，亦未達計畫進度，亦與同意備查之計畫不符，映
      誠公司顯未依計畫書核准之清理進度。
（二）被告雖有依原告所提出之處置計畫書，同意給予相對應之
      執行時程期間，但原告未依基礎處分之期限日期改善之事
      實並未改變，計畫執行日期僅係為履行已確定之限期清除
      義務處分所安排之執行管制期間，以為督促之依據，基礎
      處分限改日期則係依行政處分所限定之作為義務期間，二
      者有所不同。在逾基礎行政處分所定之清除期限後，上開
      執行處置計畫書所列之執行時程期間是否仍持續依法連續
      處罰，被告自得依其實際清除之情形予以審酌裁量。計畫
      書執行期間之記載，僅係在依此對原告是否依計畫書執行
      給予督促管制之時間點，以免原告怠忽遲延其清除之工作
      ，以促其達成清除之義務。而本件被告依法連續處罰之違
      規期日，均係在基礎處分限期改善之期日後，雖於109年8
      月17日環事字第0000000000號函原告原則同意原告所提出
      之清理計劃，但併予敘明清理期程自核准日起至110年12
      月31日止清理完畢，惟原告未依基礎處分期限改善之違規
      事實並未改變，被告依法裁罰自屬有據。何況原告提出修
      正清運計畫之後，並未符合自核准日起即行清運之要求，
      本件裁處違規日期之109年12月1日至110年3月31日均係在
      基礎處分清除期限後，其未完成清除，被告依法予以裁罰
      ，並無違誤。
（三）第二次裁決行政處分與法效性要素有關，涉及行政處分之
      認定，乃所謂「重覆處分」與「第二次裁決」之區別問題
      。凡行政機關以已有行政處分存在，不得任意變更或撤銷
      為原因，明示或默示拒絕當事人之請求，甚至在拒絕之同
      時為先前處分添加理由者，屬「重覆處分」，不生任何法
      律效果，僅係單純事實敘述，而非行政處分，不得對之提
      起行政爭訟。而「第二次裁決」是指行政機關重新為實體
      上審查並有所處置，但並未變更第一次裁決之事實基礎及
      規制性結論，此等處置乃是一個新的行政處分，能夠獨立
      於第一次處分之外，作為一個獨立的行政爭訟對象。本件
      已確定之基礎處分，已對原告為命限期清除之義務，原告
      對此亦已依行政訴訟程序尋求救濟，被告自無再對同一基
      礎事實再為下命或變更處分之必要，基礎處分確定後，原
      告亦未曾針對該處分請求再為審查而由被告再次作成裁處
      ，顯無第二次裁決之存在。被告所有在基礎處分之後要求
      或督促原告提出廢棄物處置計畫書之相關函文，僅均係要
      求原告履行並執行基礎處分所載之清除義務（即基礎處分
      主旨所載：儘速於清理前提出處置書，裁明相關處置作為
      並經本局核准後進行改善，限改日期105年12月14日）單
      純之行政通知文書，不具有法規形成性，其內容及形式上
      均不具有行政處分之性質，亦不發生變動原基礎處分內容
      之法律效果，原告已多次未依其所提出之計畫書履行清除
      義務，一再違反其承諾，為確保原告履行其清除義務，故
      在本次同意備查其計畫書後，被告機關仍依對其未改善之
      事實按日連續處罰，難認有違反誠信原則，原告之主張自
      無理由。等語，資為抗辯，並聲明求為判決駁回原告之訴
      。
肆、兩造之爭點：
  ㈠本件按日連續處罰之基礎處分，是否被撤銷、廢止，或未因
　　其他事由而失效？
　㈡本件裁處書是否均已合法送達？
　㈢原告是否已改善完成？
  ㈣被告裁處有無違反明確性原則？　　
　㈤被告機關要原告提處置計畫書審查，復持續裁罰有無違背誠
　　信原則？　　
伍、本院之判斷：　　
一、應適用之法令：
(一)廢棄物清理法
1.第12條第1項規定：「一般廢棄物回收、清除、處理之運輸、
  分類、貯存、排出、方法、設備及再利用，應符合中央主管機
  關之規定，其辦法由中央主管機關定之。」
2.第50條第2款規定：「有下列情形之一者，處新臺幣1,200元以
  上6,000元以下罰鍰。經限期改善，屆期仍未完成改善者，按
  日連續處罰：二、違反第12條之規定。」
(二)資源回收再利用法第19條第1項規定：「再生資源未依規定
    回收再利用者，視為廢棄物，應依廢棄物清理法規定回收、
    清除、處理。」
(三)行政程序法第110條第3項規定：「行政處分未經撤銷、廢止
    ，或未因其他事由而失效者，其效力繼續存在。」
(四)違反廢棄物清理法按日連續處罰執行準則
1.第3條規定：「前條所稱改善，指因違反本法及其相關規定，
  經處分機關處分後，所為停止違規行為、清理廢棄物、使受污
  染環境復原或為其他應遵行事項等行為。本法所稱改善完成，
  指完成前項改善行為，並檢齊證明文件報請處分機關查驗，經
  處分機關查驗符合規定者。」
2.第6條規定：「按日連續處罰之起算日，依下列規定：一、未
  於改善期限屆滿前檢齊完成改善證明文件，向處分機關報請查
  驗者，自其改善期限屆滿之翌日起算。二、於改善期限屆滿前
  檢齊完成改善證明文件，向處分機關報請查驗者，經處分機關
  於改善期限屆滿前進行查驗，認其未改善完成者，自改善期限
  屆滿之翌日起算；處分機關於改善期限屆滿後進行查驗，認其
  未改善完成者，自查驗日起算。」
(五)最高行政法院108年4月份第2次庭長法官聯席會議決議略謂
    ：「主管機關依廢棄物清理法第61條授權訂定之違反廢棄物
    清理法按日連續處罰執行準則第3條第2項：『本法所稱改善
    完成，指完成前項改善行為，並檢齊證明文件報請處分機關
    查驗，經處分機關查驗符合規定者。』據此規定，依同法第5
    0條或第51條第2項受限期改善處分之相對人，如未檢齊證明
    文件報請處分機關查驗，處分機關未查驗，則處分相對人是
    否已完成改善之事實未明，然所得出之法律效果乃『未完成
    改善』，處分機關得按日連續處罰之。因此，於改善期限屆
    滿後，處分相對人未檢齊證明文件報請處分機關查驗，處分
    機關毋庸經查驗其是否確實未完成改善，即得處罰。」、「
    處分相對人受廢棄物清理法第50條限期改善處分發生依期完
    成改善之單一行政法上義務，在其完成改善前，此違反行政
    法上義務狀態持續中，於處分機關處罰後（處分書送達後）
    始切斷其單一性，之後如仍未完成改善者，方構成另一違反
    行政法上義務行為。再者，上開法律規定屆期仍未完成改善
    者，得按日連續處罰之目的，係督促處分相對人依期改善，
    處分機關以處分相對人未完成改善而處罰之，如果不即時送
    達處分書，使其知悉連續處罰之壓力而儘速改善，反而便宜
    行事，僅按日裁罰合併送達，即無法達到督促處分相對人完
    成改善之目的，與按日連續處罰之立法目的有違。因此，處
    分機關必須於處分書送達後始得再為處罰。」
二、本件按日連續處罰之基礎處分，尚未被撤銷，則後續之按日
    連續處罰，自無違誤：
(一)「行政處分未經撤銷、廢止，或未因其他事由而失效者，其
    效力繼續存在。」行政程序法第110條第3項定有明文。本件
    被告機關先以105年11月8日環事廢裁字第000000000號裁處
    書，為下列2項事項：（1）依廢棄物清理法第12條第1項暨
    一般廢棄物回收清除處理辦法第34條第1項授權環保署修正
    公告之垃圾焚化廠焚化底渣再利用管理方式第5點第1款及廢
    棄物清理法第50條第2款之規定，裁處原告罰鍰1,200元。（
    2）命原告儘速於清理前提出處置計畫書，載明相關處置作
    為並經被告機關核准後進行改善，限期改善日期為105年12
    月14日，屆期未完成改善，按日連續處罰。嗣原告於106年8
    月18日提出處置計畫書，經被告機關審核後，以106年12月6
    日環事字第OOOOOOOOOO號函同意原告展延至107年1月8日前
    清理完畢，為兩造所不爭執。是以，原告所不服之被告機關
    即違反日期如附表30件之裁處書，其所依據之被告機關105
    年11月8日環事廢裁字第000000000號裁處書，原告業就該裁
    處書不服提起行政救濟，分別經台南市政府以106年1月25日
    府法濟字第OOOOOOOOOO號訴願決定、高雄高等行政法院107
    年1月25日106年度訴字第114號判決、最高行政法院108年3
    月8日108年度判字第99號判決予以駁回確定。本件按日連續
    處罰之基礎處分，既未被撤銷或失效，則後續之按日連續處
    罰，尚非無據。原告主張基礎處分之合法性尚有爭執云云，
    因本件並非以基礎處分為訴訟標的，故其合法性非本件調查
    審理範圍，況上開基礎處分之訴如上所述業已確定，未經撤
    銷、廢止，或未因其他事由而失效者，其效力繼續存在，合
    先敘明。
三、本件違反日期如附表所示121件等裁處書，均已合法送達：
(一)查本件被告機關派員至系爭土地現場復查，發現原告仍未於
    107年1月8日前完成改善，且未依「違反廢棄物清理法按日
    連續處罰執行準則」第6條第1款規定報請被告機關查驗，乃
    自107年1月9日起，依廢棄物清理法第50條第2款規定，按日
    連續裁處原告1,200元罰鍰，並於裁處書內命原告限期改善
    。原告不服其中121件裁處書（自109年12月1日起至110年3
    月31日，罰鍰金額計14萬5,200元，詳附表），為兩造所不
    爭執。
(二)經查上開裁處書前次送達證書如附表所示分別有109年12月1
    日至110年3月31日（訴願卷二第1-28頁、185-246頁）附卷
    可稽，是以，被告於送達之翌日處分原告，核與上開最高行
    政法院108年4月份第2次決議，處分機關必須於處分書送達
    後始得再為處罰意旨，是以本件均已合法送達，核無不合。
四、原告尚未改善完成：
(一)主管機關依廢棄物清理法第61條授權訂定之違反廢棄物清理
    法按日連續處罰執行準則第3條第2項：「本法所稱改善完成
    ，指完成前項改善行為，並檢齊證明文件報請處分機關查驗
    ，經處分機關查驗符合規定者。」據此規定，依同法第50條
    或第51條第2項受限期改善處分之相對人，如未檢齊證明文
    件報請處分機關查驗，處分機關未查驗，則處分相對人是否
    已完成改善之事實未明，然所得出之法律效果乃「未完成改
    善」，處分機關得按日連續處罰之。該規定即為處分相對人
    就是否完成改善負客觀舉證責任之規定。因此，於改善期限
    屆滿後，處分相對人未檢齊證明文件報請處分機關查驗，處
    分機關毋庸經查驗其是否確實未完成改善，即得處罰。(最
    高行政法院108年4月份第2次庭長法官聯席會議參照)
(二)質言之，於改善期限屆滿後，處分相對人應主動檢齊證明文
    件報請處分機關查驗，而非由處分機關每日查驗其是否完成
    改善，處分機關乃處於被動查驗，查本件原告並未檢齊證明
    文件報請處分機關查驗，經處分機關查驗符合規定，自難認
    已改善完成，準此，被告依法裁處並無違誤，更與原告所稱
    明確性原則無涉。
(三)原告雖提出余ＯＯ公證人108年度南院民ＯＯ字第OO號事實體驗
    公證書（本院卷一第211-227頁），主張系爭地號尚有黃色
    、黑色、白色與褐色，與垃圾焚化廠焚化底渣資源化產品皆
    為灰色，而無其他可能之顏色，相關地點即臺南市○○段000○
    000○00000○0000○000000○000000○○○段000○00000○00000○000
    ○000○地號於開挖後，「開挖露頭附近地面有大小不一的石
    礫狀結塊」，認原告生產之底渣均經水洗，與上開地點的廢
    棄物明顯不同，上述物品顯非屬原告所生產之水洗底渣；另
    以余ＯＯ公證人108年度南院民ＯＯ字第OOOOO號事實體驗公證書
    （本院卷一第229-220頁）主張，系爭土地於開挖後，「露
    出面的表面有大小不一的石礫狀結塊」，「開挖露頭附近地
    面有大小不一的石塊」，「露出面的表面下層及最上層為多
    大小不一的石礫狀結塊」，「露出面的表面上層為多為土壤
    少石礫狀結塊」，認上述物品顯為原確定判決作成前即已存
    在且非屬原告所生產之水洗底渣，且該等物品係由不同人所
    堆置，主張應由其他人清運始合理云云，惟依最高行政法院
    108年4月份第2次決議：「主管機關依廢棄物清理法第61條
    授權訂定之違反廢棄物清理法按日連續處罰執行準則第3條
    第2項：『本法所稱改善完成，指完成前項改善行為，並檢齊
    證明文件報請處分機關查驗，經處分機關查驗符合規定者。
    』據此規定，依同法第50條或第51條第2項受限期改善處分之
    相對人，如未檢齊證明文件報請處分機關查驗，處分機關未
    查驗，則處分相對人是否已完成改善之事實未明，然所得出
    之法律效果乃『未完成改善』，處分機關得按日連續處罰之。
    本件原告將24071.29公噸底渣資源化產品申報至系爭OOO號
    土地，但其所提公證人體驗報告之體驗地點為台南市ＯＯ區ＯＯ
    段第OOOＯOOOOOＯOOOＯOOOOＯOOOOOOＯOOOOOO地號及ＯＯ段OOOＯOO
    OOOＯOOOOOＯOOOＯOOO地號，未包含ＯＯ區ＯＯ段OOO地號進行體驗
    報告，且所提之體驗報告僅能說明有至上述地號進行開挖，
    並非已清運完成或可證實係何人物品之相關佐證資料。原告
    訴稱系爭土地上之物品應屬何人所有，或已交予訴外人施ＯＯ
    ，非原告所得任意處置云云，均非本件原告依基礎處分裁處
    所應審酌，原告臨訟爭執已確定判決之基礎處分，自難憑採
    。
(四)按行政處分除非具有無效之事由而無效外，於未經撤銷、廢
    止或未因其他事由而失其效力前，其效力繼續存在；此參行
    政程序法第110條第3項、第4項規定可明。而行政處分內容
    無論為下命、形成或確認，均有產生一種行政法上法律關係
    之可能，不僅應受其他國家機關之尊重，抑且在其他行政機
    關或法院有所裁決時，倘若涉及先前由行政處分所確認或據
    以成立之事實（先決問題），即應予以承認或接受，此即所
    謂構成要件效力。因而一有效行政處分（前行政處分）之存
    在及內容，成為作成他行政處分之前提要件時，前行政處分
    作成後，他行政處分應以前行政處分為其構成要件作為決定
    之基礎，他行政處分成為行政訴訟之訴訟對象時，由於前行
    政處分並非訴訟對象，他行政處分之受訴行政法院，並不能
    審查前行政處分之合法性，前行政處分之合法性應由以前行
    政處分為程序對象或訴訟對象之訴願機關或行政法院審查之
    （最高行政法院106年度判字第272號判決亦同此見解）。查
    本案被告機關於105年8月1日會同臺北市政府環保局、苗栗
    縣政府環保局、屏東縣政府環保局及原告至現場勘查後，認
    定原告雖於網路申報該批產品「已使用完成」，惟系爭底渣
    廢棄物卻仍堆置於系爭土地上，顯未依一般廢棄物回收清除
    處理辦法第34條第1項授權行政院環境保護署(下稱環保署)
    修正公告之垃圾焚化廠焚化底渣再利用管理方式第5點第1款
    之規定，完成再利用行為，依資源回收再利用法第19條第1
    項規定，視為廢棄物，仍應依廢棄物清理法規定回收、清除
    、處理。故本案原告對於系爭底渣廢棄物之處置違反廢棄物
    清理法第12條第1項之事證明確，亦有最高行政法院108年3
    月8日108年度判字第99號確定判決可資參照。是原告稱其放
    置於系爭土地之物品，非為廢棄物清理法所規範之廢棄物，
    而係經專業再利用處理後所形成「道路級配粒料底層及基層
    」之資源化產品，尚有其他種類之廢棄物云云，核不足採。
五、被告裁處書未違反明確性原則：
(一)原告主張其無法藉由每次處罰理解應如何改善，而無法預見
    改善之方法，有違明確性原則云云，惟查原告收受基礎處分
    後，即依處分之意旨，已先後多次向被告提出「廢棄物處置
    計畫書」，最近一次原告曾於107年8月8日提出履行清除義
    務之「廢棄物處置計畫書」，經被告於107年8月14日予以原
    則同意，原告於108年1月3日再提出修正版，被告審酌後於1
    08年1月11日函文准其計畫書展延，依其計畫書規劃之時期
    ，同意其計畫書展延清除日期至108年3月31日，此有被告10
    8年1月11日環事字第OOOOOOOOOO號函附卷可稽（本院卷一第
    347頁）。原告均已對系爭土地上廢棄物之數量、特性、處
    理方式、作法，時程及流向擬定計劃，送被告核備同意後，
    並據以執行，故限期改善即係命原告將申報堆置於系爭土地
    上之廢棄物予以清除處理至合乎法規之流向地點，其相關之
    執行方式業經原告自行提出具體執行過程並送被告核備同意
    ，並無不明確之情形，甚為昭然。原告主張有行政處分記載
    內容不明確之情形，顯屬無據，核不足採。
(二)參酌廢棄物清理法第12條第1項規定：「一般廢棄物回收、
    清除、處理之運輸、分類、貯存、排出、方法、設備及再利
    用，應符合中央主管機關之規定，其辦法由中央主管機關定
    之。」廢棄物清理法第50條第2款規定：「有下列情形之一
    者，處新臺幣1,200元以上6,000元以下罰鍰。經限期政善，
    屆期仍未完成改善者，按日連續處罰：二、違反第12條之規
    定。」資源回收再利用法第19條第1項規定：「再生資源未
    依規定回收再剩用者，視為廢棄物，應依廢棄物清理法規定
    回收、清除、處理。」行政程序法第110條第3項規定：「行
    政處分未經撤銷、廢止，或未因其他事由而失效者，其效力
    繼續存在。」違反廢棄物清理法按日連續處罰執行準則第3
    條規定：「前條所稱改善，指因違反本法及其相關規定，經
    處分機關處分後，所為停止違規行為、清理廢棄物、使受污
    染環境復原或為其他應遵行事項等行為。本法所稱改善完成
    ，指完成前項改善行為並檢齊證明文件報請處分機關查驗，
    經處分機關查驗符合規定者。」違反廢棄物清理法按日連續
    處罰執行準第6條規定：「日連續處罰之起算日，依下列規
    定：一、未於改善期限屆滿前檢齊完成改善證明文件，向處
    分機關報請查驗者，自其改善期限屆滿之翌日起算。二、於
    改善期限屆滿前檢齊完成改善證明文件，向處分機關報請查
    驗者，經處分機關於改善期限屆滿前進行查驗，認其未改善
    完成者，自改善期限屆滿之翌日起算；處分機關於改善期限
    屆滿後進行查驗，認其未改善完成者，自查驗日起算。」，
    本件裁處均係依法處罰，記載之違反事實及意旨均屬明確，
    被告依法裁處自無違誤。
六、被告機關函要求原告提處置計畫書審查，仍持續裁處原告尚
    無違背誠信原則：
(一)按行政機關就個別事件對外所為公法上之單方行為，除依訴
    願法第3條第1項及行政程序法第92條第1項之規定，行政機
    關就公法上具體事件所為之決定或其他公權力措施而對外直
    接發生法律效果之單方行政行為，係屬典型之行政處分外，
    因有無法效性，尚有所謂「觀念通知」、「重複處分」與「
    第二次裁決」等型態。所謂「觀念通知」，係指行政機關就
    特定事實之認知為單純事實之敘述或理由說明，或對一定事
    項之觀念向特定人為通知表達而言，並非對當事人之請求有
    所准駁，並不具有發生法律效果之意思，當事人之權益不因
    此而生任何法律上之效果，故不屬具有法效性之行政處分，
    自不得對之提起行政爭訟。另「第二次裁決」是指原行政處
    分發生形式上之存續力後，行政機關依職權或經當事人異議
    ，就原行政處分於未變更原有行政處分之事實及法律狀態，
    對於重複提出之請求為重新之實體審查，並予裁決，其結果
    雖與第一次裁決相同，惟因發生公法上效果，故仍為一項新
    的行政處分，而得為行政爭訟之客體。而所謂「重複處分」
    者，乃指行政機關作成處分後，於答覆申請人時，再重申先
    前所為之確定處分，而未重為實質決定，其性質應僅屬「觀
    念通知」，而非行政處分，不得為行政爭訟之客體。（最高
    行政法院109年度上字第900號判決參照）　
(二)故第二次裁決行政處分與法效性要素有關，涉及行政處分之
    認定，乃所謂「重覆處分」與「第二次裁決」之區別問題。
    凡行政機關以已有行政處分存在，不得任意變更或撤銷為原
    因，明示或默示拒絕當事人之請求，甚至在拒絕之同時為先
    前處分添加理由者，屬「重覆處分」，不生任何法律效果，
    僅係單純事實敘述，而非行政處分，不得對之提起行政爭訟
    。而「第二次裁決」是指行政機關重新為實體上審查並有所
    處置，但並未變更第一次裁決之事實基礎及規制性結論，此
    等處置乃是一個新的行政處分，能夠獨立於第一次處分之外
    ，作為一個獨立的行政爭訟對象。本件已確定之基礎處分，
    已對原告為命限期清除之義務，原告對此亦已依行政訴訟程
    序尋求救濟，被告自無再對同一基礎事實再為下命或變更處
    分之必要，基礎處分確定後，原告亦未曾針對該處分請求再
    為審查而由被告再次作成裁處，顯無第二次裁決之存在。
(三)本件爭訟之裁處違規日期係109年12月1日至110年3月31日，
    在此之前原告曾於107年8月8日提出履行清除義務之「廢棄
    物處置計畫書」，經被告於107年8月14日予以原則同意，原
    告於108年1月3日再提出修正版，被告審酌後於108年1月11
    日函文准其計畫書展延，依其計畫書規劃之時期，同意其計
    畫書展延清除日期至108年3月31日（本院卷一第347頁）。
    但原告並未依其所提計畫書，於108年3月31日前執行計畫內
    容，再經被告催促後，原告始於109年7月9日再提出「資源
    化產品清理計畫書」，經被告審查要求補正再於109年8月7
    日檢送修正二版資源化產品清理計畫書函文及計畫書影本（
    本院卷一第349-395頁）。被告機關於109年8月17日就上開
    函文及計畫書予以原則同意（本院卷一第397頁）。故自原
    告依前次計畫書承諾之執行期限即108年3月31日至109年8月
    17日間，被告均未就系爭之廢棄物為任何之處置清除行為，
    亦未向被告陳報已完成清除，其未完成改善之狀態自均未改
    變。在109年8月17日被告同意新修正之處置計畫之後，其未
    清除狀態仍繼續存在，被告予以裁處自屬依法有據。又被告
    雖有依原告所提出之處置計畫書，同意給予相對應之執行時
    程期間，但原告未依基礎處分之期限日期改善之事實並未改
    變，計畫執行日期係為履行已確定之限期清除義務處分所安
    排之執行步驟期間，基礎處分限改日期乃依行政處分所限定
    之作為期間，二者有所不同。在逾基礎行政處分所定之清除
    期限後，上開執行處置計畫書所列之執行時程期間是否仍持
    續依法連續處罰，被告自得依其實際清除之情形予以審酌裁
    量。計畫書執行期間之記載，僅係在依此對原告是否依計畫
    書執行給予督促管制之時間點，以免原告怠忽遲延其清除之
    工作，以達成清除之義務。而本件被告依法連續處罰之違規
    期日，不但係在基礎處分限期改善之期日後，亦係在原告所
    陳報計畫書執行清除計畫之期限108年3月31日之後，原告之
    違規事實並未改善，被告依法裁罰自屬有據。原告主張被告
    給予相對應之執行期間應係第二次裁決，認應取代基礎處分
    云云，顯對督促履行之函文，誤為變更原處分，尚不足採。
       
(四)本件之行政處分均係因原告未依基礎處分限期改善，由被告
    機關所為之按日連續處罰處分，因原告遲未依基礎處分提出
    處置計畫書，或雖有提處置計畫書但仍未能依計畫清除並申
    報，由於一直拖延，被告為督促其履行清除之義務，且配合
    實際遲延之狀況乃要求其提出新的修正處置計畫書，一方面
    強化其履行之義務，一方面亦可斟酌其時程考量按日連續處
    罰之時程。綜觀上開過程均在為督促或協助原告履行基礎處
    分所命之清除義務之流程，原告訴稱有行為義務重行起算之
    情形，且違背誠信原則，故不受基礎處分高雄高等行政法院
    106年度訴字第114號判決、最高行政法院108年度判字第99
    號判決所拘束，顯係斷章取義，曲意解釋並無依據，亦與本
    件爭訟標的按日裁處罰鍰之內容無關，核不足採。　
(五)綜上，被告在基礎處分之後要求或督促原告提出廢棄物處置
    計畫書之相關函文，僅均係要求原告履行並執行基礎處分所
    載之清除義務（即基礎處分主旨所載：儘速於清理前提出處
    置書，裁明相關處置作為並經本局核准後進行改善，限改日
    期105年12月14日）單純之行政通知文書，不具有法規形成
    性，其內容及形式上均不具有行政處分之性質，亦不發生變
    動原基礎處分內容之法律效果，原告多次未依其所提出之計
    畫書履行清除義務，一再違反其承諾，被告為確保原告履行
    其清除義務，故在同意備查其計畫書後，被告機關仍依對其
    未改善之事實按日連續處罰，難認有違反誠信原則，原告主
    張洵不足採。
七、已核予處置計畫書之執行期限，並不喪失主管機關依法連續
    裁處之權限。
(一）本件爭訟之裁處違規日期係109年12月1日至110年3月31日
     ，已逾基礎處分之清除期限，亦均係在前所提出計畫之執
     行期限（即108年3月31日）之後，其未清除狀態仍繼續存
     在，被告予以裁處自屬依法有據。本件原告固於109年8月7
     日映字第OOOOOOOOOO號函檢送處置計畫書（修訂2版）至被
     告機關審查，被告並於109年8月17日環事字第0000000000
     號函原則同意（本院卷一第397頁），並敘明清理期程自核
     准日起至110年12月31日止清理完畢，惟亦要求每月至少清
     運6,750公噸，如遇不可抗力因素，得累計至次月至少清運
     13,500公噸，若未達到清運數量視為無清理意願，將依行
     政執法相關規定辦理。而依據原告映誠公司函文檢送施工
     日誌，該公司109年11月份清理67.29公噸，109年12月份清
     理3,965.59公噸，110年1月份清理4,025.21公噸，110年2
     月份清理869.94公噸，110年3月份清理19745.32公噸，故
     映誠公司除110年3月有達計畫書之清除數量外，其餘各月
     均未達清除數量，累計至3月底，亦未達計畫進度，亦與同
     意備查之計畫不符，映誠公司顯未依計畫書核准之清理進
     度。
(二）被告雖有依原告所提出之處置計畫書，同意給予相對應之
     執行時程期間，但原告未依基礎處分之期限日期改善之事
     實並未改變，計畫執行日期僅係為履行已確定之限期清除
     義務處分所安排之執行管制期間，以為督促之依據，基礎
     處分限改日期則係依行政處分所限定之作為義務期間，二
     者有所不同。在逾基礎行政處分所定之清除期限後，上開
     執行處置計畫書所列之執行時程期間是否仍持續依法連續
     處罰，被告自得依其實際清除之情形予以審酌裁量。計畫
     書執行期間之記載，僅係在依此對原告是否依計畫書執行
     給予督促管制之時間點，以免原告怠忽遲延其清除之工作
     ，以促其達成清除之義務。而本件被告依法連續處罰之違
     規期日，均係在基礎處分限期改善之期日後，雖於109年8
     月17日環事字第0000000000號函原告原則同意原告所提出
     之清理計劃（本院卷一第397頁），但併予敘明清理期程自
     核准日起至110年12月31日止清理完畢，惟原告未依基礎處
     分期限改善之違規事實並未改變，被告依法裁罰自屬有據
     。何況原告提出修正清運計畫之後，並未符合自核准日起
     即行清運之要求，109年8月份並未開始任何之清運，至109
     年11月份始清理67.29公噸，更遑論應達每月至少清運6,75
     0公噸之要求，本件裁處違規日期之109年12月1日至110年3
     月31日均係在清除期限後，其未完成清除，已符合得連續
     按日處罰之要件，原告雖有清運部分之數量不得因此免責
     ，何況其所清運之數量，亦未依被告同意備查之要求内容
     ，被告裁處依法有據，難謂違反誠信原則。且被告要求原
     告執行清除義務，原告曾向被告機關提出「廢棄物處置計
     畫書」，有該公司106年6月20日映字第OOOOOOOOOO號函及
     資料可按（本院卷一第335-339頁），並經被告機關於106
     年9月7日函覆原則同意，為利其執行改善，乃同意其計畫
     書執行期限訂於106年12月5日（本院卷一第341頁），但原
     告仍未依計畫履行，故被告機關再於計畫期日後依法按日
     連續處罰，因原計畫書已逾期未執行，為再督促其履行清
     除之義務，乃又囑其提出新的時程處置計畫書，原告又於1
     07年8月提出「廢棄物處置計畫書」，經被告於107年8月14
     日函覆原則同意，並要求依計畫書於107年12月31日全數清
     除完畢（本院卷一第343頁）。但之後原告仍未依計畫清除
     並向被告機關完成申報，原告又提修正計畫書（本院卷一
     第345頁），經被告同意其計畫書執行清除時程延至108年3
     月31日（本院卷一第347頁），但原告屆期均未依程序進行
     清除並完成申報，為再督促其履行清除之義務，被告機關
     乃命原告再提出新的清理計劃，原告提出計畫，經被告審
     查要求，原告始再有109年8月7日之修正二版清理計畫（本
     院卷一第349-395頁），並經被告於109年8月17日函文原則
     同意，上開過程均為督促或協助指導原告履行基礎處分所
     命之清除義務之流程，並未變更原告依基礎處分所負擔之
     義務。
(三)在原告已逾限改期限後，在初期階段原告提出處置清理計畫
    書表示要清理系爭廢棄物，函送被告同意備查，在被告同意
    備查之函文（本院卷一第341頁）說明三固表示「..限貴公
    司於106年12月5日完成改善並經本局確認，屆期未完成改善
    ，按日連續處罰」，但依其函文意旨，僅係在表明依處置計
    畫書執行期間，暫不予按日處罰，以促使原告確實依處置計
    畫書之時程完成清理工作，此僅係被告機關基於行政執行目
    的是否予以裁處之裁量考慮，而非係原告依基礎處分之限改
    期日之負擔或義務有所變更，二者顯不可混為一談。因原告
    雖多次提出處置計畫，在原告同意備查後均未依計畫書時程
    完成清理之工作，被告機關對原告之清理意願及執行能力產
    生質疑。迄108年11月間，因原告仍未清除亦未提出處置計
    畫書或可逕行認定具清理意願或能力之證明文件，被告再次
    要求其限期提送相關之處置計畫書，卻未獲置理，原告乃又
    於109年8月7日提出修正二版清理計畫，再經被告於109年8
    月17日函文原則同意（本院卷一第397頁），雖記載清除期
    程係自核准日起至110年12月31日，但於說明事項内未如106
    年9月7日函文（本院卷一第341頁），表示屆期未完成改善
    ，按日連續處罰，即不因原告已在處理清除中而對原告已逾
    基礎處分、改善期未完成之事實將不予裁罰，以免原告藉提
    出計畫拖延執行又規避處罰，反又再督促提醒原告「若未達
    到清運數量視為無清理意願，本局將依行政執行法相關規定
    處理」，以明確告知再不確實執行，將以行政執行之方式對
    原告之財產為執行以代履行之方式達成命原告完成清理之義
    務，以令原告警惕。依此前後之脈絡，上開同意備查函文說
    明雖有執行日期之記載，顯非在變更基礎處分之限改日期，
    反係強調未依計畫確實執行，更將有受代履行應繳納款項之
    裁處之可能，以確保原告依計畫執行。
(五)綜上，本件係原告已多次未依其所提出之計畫書履行清除義
    務，一再違反其承諾，為確保原告履行其清除義務，故在本
    次同意備查其計畫書後，被告機關仍依對其未改善之事實按
    日連續處罰，難認有違反誠信原則，被告亦無變更基礎處分
    之限改日期之意思，原告主張顯誤解法令，委無可採。
八、按行政訴訟法第4條之撤銷訴訟，旨在撤銷行政機關之違法
    行政處分，藉以排除其對人民之權利或法律上利益所造成之
    損害，而行政機關作成行政處分後，其所根據之事實及法律
    發生變更，因非行政機關作成行政處分時所得預見及斟酌，
    故行政法院原則上不得據此認定該處分有違法之瑕疵而予以
    撤銷。是以，撤銷訴訟之裁判基準時點，應以作成行政處分
    時之事實及法律為裁判基礎，查本案自109年12月1日起至11
    0年3月31日共121件裁處書，原告固提出臺南市○○區○○段000
    地號新處置計畫書（本院卷一第351頁），惟被告機關於109
    年8月17日以環事字第0000000000號函(本院卷第397頁)核可
    ，並非變更原基礎處分之限改日期，自與上開裁處無涉，亦
    不生溯及效力，亦與誠信原則無違，原告主張具持續性效力
    之行政處分，於撤銷訴訟中，應以行政訴訟言詞辯論終結時
    之事實及法律為裁判基準時云云，顯然對撤銷訴訟判斷行政
    處分合法性之基準時有所誤會，核屬法律上見解之歧異，尚
    非足採，所引最高行102年判字第288號判決與高雄高等行政
    法院102年度訴字第453號行政判決與本件案情有違，自難比
    附援引。　
九、基上所述，原處分就違反日期如附表所示121件裁處書駁回
    ，並無違法，訴願決定予以維持，核無不合。原告訴請撤銷
    ，為無理由，應予駁回。至所稱原處分內容有違反行政法上
    規範之比例原則，並存有裁量濫用之瑕疵，更未就有利不利
    之情形一併注意，且未依職權調查證據，實有違行政法賦予
    行政機關之客觀性義務云云，查原處分既如前所述依法有據
    ，則原告所稱自屬無據。本件判決基礎已經明確，兩造其餘
    之攻擊防禦方法及訴訟資料經本院審酌後，核與判決結果不
    生影響，無一一論述之必要，一併說明。　　
據上論結，本件原告之訴為無理由，依行政訴訟法第98 條第1項
前段，判決如主文。
中　　華　　民　　國　　110 　年　　10　　月　　27　　日
　　　　　　　　　行政訴訟庭　法　官　侯明正
一、上為正本係照原本作成。
二、如不服本判決，應於送達後20日內，向本院提出上訴狀，並
    繳納上訴費用新台幣參仟元，其未表明上訴理由者，應於提
    出上訴後20日內向本院補提理由書（均須按他造人數附繕本
    ）。上訴理由應表明關於原判決所違背之法令及其具體內容
    ，或依訴訟資料可認為原判決有違背法令之具體事實。
中　　華　　民　　國　　110 　年　　10　　月　　27　　日
　　　　　　　　　　　　　　　書記官　陳世明

附表：
編號 裁罰日期 裁處書編號 違反日期 （限改日期） 裁罰金額 （新臺幣） 裁處書送達日期 1 109年12月1日 環日映裁字第000000000號 109年12月1日 1,200元 109年12月1日 2 109年12月2日 環日映裁字第000000000號 109年12月2日 1,200元 109年12月2日 3 109年12月3日 環日映裁字第000000000號 109年12月3日 1,200元 109年12月3日 4 109年12月4日 環日映裁字第000000000號 109年12月4日 1,200元 109年12月4日 5 109年12月5日 環日映裁字第000000000號 109年12月5日 1,200元 109年12月5日 6 109年12月6日 環日映裁字第000000000號 109年12月6日 1,200元 109年12月6日 7 109年12月7日 環日映裁字第000000000號 109年12月7日 1,200元 109年12月7日 8 109年12月8日 環日映裁字第000000000號 109年12月8日 1,200元 109年12月8日 9 109年12月9日 環日映裁字第000000000號 109年12月9日 1,200元 109年12月9日 10 109年12月10日 環日映裁字第000000000號 109年12月10日 1,200元 109年12月10日 11 109年12月11日 環日映裁字第000000000號 109年12月11日 1,200元 109年12月11日 12 109年12月12日 環日映裁字第000000000號 109年12月12日 1,200元 109年12月12日 13 109年12月13日 環日映裁字第000000000號 109年12月13日 1,200元 109年12月13日 14 109年12月14日 環日映裁字第000000000號 109年12月14日 1,200元 109年12月14日 15 109年12月15日 環日映裁字第000000000號 109年12月15日 1,200元 109年12月15日 16 109年12月16日 環日映裁字第000000000號 109年12月16日 1,200元 109年12月16日 17 109年12月17日 環日映裁字第000000000號 109年12月17日 1,200元 109年12月17日 18 109年12月18日 環日映裁字第000000000號 109年12月18日 1,200元 109年12月18日 19 109年12月19日 環日映裁字第000000000號 109年12月19日 1,200元 109年12月19日 20 109年12月20日 環日映裁字第000000000號 109年12月20日 1,200元 109年12月20日 21 109年12月21日 環日映裁字第000000000號 109年12月21日 1,200元 109年12月21日 22 109年12月22日 環日映裁字第000000000號 109年12月22日 1,200元 109年12月22日 23 109年12月23日 環日映裁字第000000000號 109年12月23日 1,200元 109年12月23日 24 109年12月24日 環日映裁字第000000000號 109年12月24日 1,200元 109年12月24日 25 109年12月25日 環日映裁字第000000000號 109年12月25日 1,200元 109年12月25日 26 109年12月26日 環日映裁字第000000000號 109年12月26日 1,200元 109年12月26日 27 109年12月27日 環日映裁字第000000000號 109年12月27日 1,200元 109年12月27日 28 109年12月28日 環日映裁字第000000000號 109年12月28日 1,200元 109年12月28日 29 109年12月29日 環日映裁字第000000000號 109年12月29日 1,200元 109年12月29日 30 109年12月30日 環日映裁字第000000000號 109年12月30日 1,200元 109年12月30日 31 109年12月31日 環日映裁字第000000000號 109年12月31日 1,200元 109年12月31日 32 110年1月1日 環日映裁字第000000000號 110年1月1日 1,200元 110年1月1日 33 110年1月2日 環日映裁字第000000000號 110年1月2日 1,200元 110年1月2日 34 110年1月3日 環日映裁字第000000000號 110年1月3日 1,200元 110年1月3日 35 110年1月4日 環日映裁字第000000000號 110年1月4日 1,200元 110年1月4日 36 110年1月5日 環日映裁字第000000000號 110年1月5日 1,200元 110年1月5日 37 110年1月6日 環日映裁字第000000000號 110年1月6日 1,200元 110年1月6日 38 110年1月7日 環日映裁字第000000000號 110年1月7日 1,200元 110年1月7日 39 110年1月8日 環日映裁字第000000000號 110年1月8日 1,200元 110年1月8日 40 110年1月9日 環日映裁字第000000000號 110年1月9日 1,200元 110年1月9日 41 110年1月10日 環日映裁字第000000000號 110年1月10日 1,200元 110年1月10日 42 110年1月11日 環日映裁字第000000000號 110年1月11日 1,200元 110年1月11日 43 110年1月12日 環日映裁字第000000000號 110年1月12日 1,200元 110年1月12日 44 110年1月13日 環日映裁字第000000000號 110年1月13日 1,200元 110年1月13日 45 110年1月14日 環日映裁字第000000000號 110年1月14日 1,200元 110年1月14日 46 110年1月15日 環日映裁字第000000000號 110年1月15日 1,200元 110年1月15日 47 110年1月16日 環日映裁字第000000000號 110年1月16日 1,200元 110年1月16日 48 110年1月17日 環日映裁字第000000000號 110年1月17日 1,200元 110年1月17日 49 110年1月18日 環日映裁字第000000000號 110年1月18日 1,200元 110年1月18日 50 110年1月19日 環日映裁字第000000000號 110年1月19日 1,200元 110年1月19日 51 110年1月20日 環日映裁字第000000000號 110年1月20日 1,200元 110年1月20日 52 110年1月21日 環日映裁字第000000000號 110年1月21日 1,200元 110年1月21日 53 110年1月22日 環日映裁字第000000000號 110年1月22日 1,200元 110年1月22日 54 110年1月23日 環日映裁字第000000000號 110年1月23日 1,200元 110年1月23日 55 110年1月24日 環日映裁字第000000000號 110年1月24日 1,200元 110年1月24日 56 110年1月25日 環日映裁字第000000000號 110年1月25日 1,200元 110年1月25日 57 110年1月26日 環日映裁字第000000000號 110年1月26日 1,200元 110年1月26日 58 110年1月27日 環日映裁字第000000000號 110年1月27日 1,200元 110年1月27日 59 110年1月28日 環日映裁字第000000000號 110年1月28日 1,200元 110年1月28日 60 110年1月29日 環日映裁字第000000000號 110年1月29日 1,200元 110年1月29日 61 110年1月30日 環日映裁字第000000000號 110年1月30日 1,200元 110年1月30日 62 110年1月31日 環日映裁字第000000000號 110年1月31日 1,200元 110年1月31日 63 110年2月1日 環日映裁字第000000000號 110年2月1日 1,200元 110年2月1日 64 110年2月2日 環日映裁字第000000000號 110年2月2日 1,200元 110年2月2日 65 110年2月3日 環日映裁字第000000000號 110年2月3日 1,200元 110年2月3日 66 110年2月4日 環日映裁字第000000000號 110年2月4日 1,200元 110年2月4日 67 110年2月5日 環日映裁字第000000000號 110年2月5日 1,200元 110年2月5日 68 110年2月6日 環日映裁字第000000000號 110年2月6日 1,200元 110年2月6日 69 110年2月7日 環日映裁字第000000000號 110年2月7日 1,200元 110年2月7日 70 110年2月8日 環日映裁字第000000000號 110年2月8日 1,200元 110年2月8日 71 110年2月9日 環日映裁字第000000000號 110年2月9日 1,200元 110年2月9日 72 110年2月10日 環日映裁字第000000000號 110年2月10日 1,200元 110年2月10日 73 110年2月11日 環日映裁字第000000000號 110年2月11日 1,200元 110年2月11日 74 110年2月12日 環日映裁字第000000000號 110年2月12日 1,200元 110年2月12日 75 110年2月13日 環日映裁字第000000000號 110年2月13日 1,200元 110年2月13日 76 110年2月14日 環日映裁字第000000000號 110年2月14日 1,200元 110年2月14日 77 110年2月15日 環日映裁字第000000000號 110年2月15日 1,200元 110年2月15日 78 110年2月16日 環日映裁字第000000000號 110年2月16日 1,200元 110年2月16日 79 110年2月17日 環日映裁字第000000000號 110年2月17日 1,200元 110年2月17日 80 110年2月18日 環日映裁字第000000000號 110年2月18日 1,200元 110年2月18日 81 110年2月19日 環日映裁字第000000000號 110年2月19日 1,200元 110年2月19日 82 110年2月20日 環日映裁字第000000000號 110年2月20日 1,200元 110年2月20日 83 110年2月21日 環日映裁字第000000000號 110年2月21日 1,200元 110年2月21日 84 110年2月22日 環日映裁字第000000000號 110年2月22日 1,200元 110年2月22日 85 110年2月23日 環日映裁字第000000000號 110年2月23日 1,200元 110年2月23日 86 110年2月24日 環日映裁字第000000000號 110年2月24日 1,200元 110年2月24日 87 110年2月25日 環日映裁字第000000000號 110年2月25日 1,200元 110年2月25日 88 110年2月26日 環日映裁字第000000000號 110年2月26日 1,200元 110年2月26日 89 110年2月27日 環日映裁字第000000000號 110年2月27日 1,200元 110年2月27日 90 110年2月28日 環日映裁字第000000000號 110年2月28日 1,200元 110年2月28日 91 110年3月1日 環日映裁字第000000000號 110年3月1日 1,200元 110年3月1日 92 110年3月2日 環日映裁字第000000000號 110年3月2日 1,200元 110年3月2日 93 110年3月3日 環日映裁字第000000000號 110年3月3日 1,200元 110年3月3日 94 110年3月4日 環日映裁字第000000000號 110年3月4日 1,200元 110年3月4日 95 110年3月5日 環日映裁字第000000000號 110年3月5日 1,200元 110年3月5日 96 110年3月6日 環日映裁字第000000000號 110年3月6日 1,200元 110年3月6日 97 110年3月7日 環日映裁字第000000000號 110年3月7日 1,200元 110年3月7日 98 110年3月8日 環日映裁字第000000000號 110年3月8日 1,200元 110年3月8日 99 110年3月9日 環日映裁字第000000000號 110年3月9日 1,200元 110年3月9日 100 110年3月10日 環日映裁字第000000000號 110年3月10日 1,200元 110年3月10日 101 110年3月11日 環日映裁字第000000000號 110年3月11日 1,200元 110年3月11日 102 110年3月12日 環日映裁字第000000000號 110年3月12日 1,200元 110年3月12日 103 110年3月13日 環日映裁字第000000000號 110年3月13日 1,200元 110年3月13日 104 110年3月14日 環日映裁字第000000000號 110年3月14日 1,200元 110年3月14日 105 110年3月15日 環日映裁字第000000000號 110年3月15日 1,200元 110年3月15日 106 110年3月16日 環日映裁字第000000000號 110年3月16日 1,200元 110年3月16日 107 110年3月17日 環日映裁字第000000000號 110年3月17日 1,200元 110年3月17日 108 110年3月18日 環日映裁字第000000000號 110年3月18日 1,200元 110年3月18日 109 110年3月19日 環日映裁字第000000000號 110年3月19日 1,200元 110年3月19日 110 110年3月20日 環日映裁字第000000000號 110年3月20日 1,200元 110年3月20日 111 110年3月21日 環日映裁字第000000000號 110年3月21日 1,200元 110年3月21日 112 110年3月22日 環日映裁字第000000000號 110年3月22日 1,200元 110年3月22日 113 110年3月23日 環日映裁字第000000000號 110年3月23日 1,200元 110年3月23日 114 110年3月24日 環日映裁字第000000000號 110年3月24日 1,200元 110年3月24日 115 110年3月25日 環日映裁字第000000000號 110年3月25日 1,200元 110年3月25日 116 110年3月26日 環日映裁字第000000000號 110年3月26日 1,200元 110年3月26日 117 110年3月27日 環日映裁字第000000000號 110年3月27日 1,200元 110年3月27日 118 110年3月28日 環日映裁字第000000000號 110年3月28日 1,200元 110年3月28日 119 110年3月29日 環日映裁字第000000000號 110年3月29日 1,200元 110年3月29日 120 110年3月30日 環日映裁字第000000000號 110年3月30日 1,200元 110年3月30日 121 110年3月31日 環日映裁字第000000000號 110年3月31日 1,200元 110年3月31日 

證據名稱附表

證據編號         證         據        名        稱   證據出處   頁數 原告附件一 被告機關所做成之裁處書共121份 本院卷 31-156頁 原告附件二 臺南市政府府法濟字第OOOOOOOOOO號訴願決定 本院卷 157-180頁 原證一 原告109年8月7日映字第OOOOOOOOOO號函 本院卷 187頁 原證二 被告109年8月17日環事宇第0000000000號函 本院卷 189-190頁 原證三 原告109年12月9日映字笫0000000000號函及被告109年12月21日環事字第OOOOOOOOOO號函 本院卷 191-193頁 原證四 吳庚，行政法之理論與實用（13版），頁329-330 本院卷 195-196頁 原證五 被告機關106年9月7日環事字第OOOOOOOOOO號函  本院卷 197-198頁 原證六 被告機關109年11月10日環事字第OOOOOOOOOO號  本院卷 199頁 原證七 行政院環境保護署101年4月20日環署廢字第OOOOOOOOOO號函  本院卷 201-209頁 原證八 臺灣臺南地方法院所屬民間公證人余ＯＯ公證人108年度南院民ＯＯ字第OOOOO號事實體驗公證書乙份（節錄） 本院卷 211-227頁 原證九 臺灣臺南地方法院所屬民間公證人余ＯＯ公證人108年度南院民ＯＯ字第OOOOO號事實體驗公證書乙份（節錄） 本院卷 229-246頁 原證十 臺灣臺南地方法院105年度重訴字第28號刑事判決第149頁至第151頁 本院卷 247-249頁 原證十一 焚化爐底渣妥善再利用證明文件 本院卷 251頁 被證一 高雄高等行政法院109年度簡上字第19號判決 本院卷 305-222頁 被證二 高雄高等行政法院109年度簡上字第56號判決 本院卷 323-334頁 被證三 原告公司106年6月20日映字第OOOOOOOOOO號函 本院卷 335-340頁 被證四 被告機關106年9月7日環事字第OOOOOOOOOO號函 本院卷 341-342頁 被證五 被告機關107年8月14日環事字第OOOOOOOOOO號函 本院卷 343-344頁 被證六 原告公司108年1月3日映字第OOOOOOOOOO號函 本院卷 345-346頁 被證七 被告機關108年1月11日環事字第OOOOOOOOOO號函 本院卷 347頁 被證八 原告109年8月7日映字第OOOOOOOOOO號函 本院卷 349-395頁 被證九 被告機關109年8月17日環事字苐0000000000號函 本院卷 397-398頁